【裁判字號】    97,消債更,2177
【裁判日期】    980108
【裁判案由】    更生事件
【裁判全文】
臺灣板橋地方法院民事裁定          97年度消債更字第2177號
聲  請  人  甲○○
代  理  人  劉師婷律師
上列當事人因消費者債務清理事件聲請更生與保全處分，本院裁
定如下：
    主    文
聲請駁回。
聲請費用由聲請人負擔。
    理    由
一、按債務人不能清償債務或有不能清償之虞者，得依本條例所
    定更生或清算程序，清理其債務，消費者債務清理條例第3
    條定有明文。又聲請更生或清算不合程式或不備其他要件者
    ，法院應以裁定駁回之，但其情形可以補正者，法院應定期
    間先命補正，復為同條例第8 條所明定。
二、查本件債務人向本院聲請更生，雖主張：其有不能清償債務
    之情事，前已提出債權人清冊，以書面向最大債權金融機構
    請求共同協商債務清償方案，惟協商不成立，且其無擔保或
    無優先權之債務總額未逾新臺幣（下同）1,200 萬元，復未
    經法院裁定開始清算程序或宣告破產。為此，爰依法聲請裁
    定准許更生云云。惟查：
  (一)依聲請人提出之前置協商不成立通知書，聲請人係因「資產
    顯大於負債」，致未能與其最大債權銀行國泰世華商業銀行
    達成協商。而聲請人於民國97年6 月18日出具之前置協商收
    入切結書上，聲請人切結其每月之收入為24,000元。
  (二)又依聲請人所提出之財產及收入狀況說明書、財政部國稅局
    臺灣省北區國稅財產歸屬資料清單、土地及建物登記謄本等
    件所載，聲請人現有不動產房屋及其坐落之土地各一筆，而
    上開不動產之價值，參酌聲請人所提出之本院民事執行處民
    國97年10月24日輔97執天字第84008 號函文內容，經鑑定後
    有關土地部分之價格為2,695,000 元、建物價格為2,733,00
    0 元，合計價值為5,428,000元。
  (三)再者，依聲請人所陳報債權人清冊記載之債權總金額為5,15
    7,289 元，核與聲請人於97年11月5 日向財團法人金融聯合
    徵信中心申請之當事人綜合信用報告－債務清理條例前置協
    商專用債權人清冊所載，聲請人之債務總額相同，即尚未逾
    其資產，遑論聲請人尚有前揭切結之薪資收入。
  (四)基此，經本院調查之結果，應認聲請人應無不能清償債務之
    情事。是以，本件更生之聲請既不符合本條例第3 條所定要
    件，且上開欠缺又屬無從補正，依上說明，自應駁回其更生
    之聲請。
三、又本件更生之聲請既經駁回，則債務人保全處分之聲請即失
    所附麗，應一併駁回，爰裁定如主文。
中    華    民    國    98    年    1     月    8     日
                  民事第二庭    法  官  吳振富
上為正本係照原本作成
如不服本裁定，應於裁定送達後10日內，以書狀向本院提出抗告
，並繳納抗告費新臺幣1千元
中    華    民    國    98    年    1     月    8     日
                                書記官  李宏明


司法院資訊處製作；財團法人民間司法改革基金會備份。
